臺灣桃園地方法院小額民事判決
111年度壢小字第485號
原      告  固德資產管理顧問股份有限公司

法定代理人  王吳貴妹
訴訟代理人  理勤孝  
            潘品樺  
被      告  徐運和  


上列當事人間請求給付電信費事件，本院於民國111年5月9日言
詞辯論終結，判決如下：
    主  文
被告應給付原告新臺幣陸萬零柒佰伍拾玖元，及自民國一百一十
年十二月九日起至清償日止，按週年利率百分之五計算之利息。
訴訟費用新臺幣壹仟元由被告負擔。
本判決得假執行。
    理由要領
一、按當事人主張有利於己之事實者，就其事實有舉證之責任，
    民事訴訟法第277條前段定有明文。又原告對於自己主張之
    事實已盡證明之責後，被告對其主張，如抗辯其不實並提出
    反對之主張者，則被告對其反對之主張，亦應負證明之責，
    此為舉證責任分擔之原則（最高法院18年上字第2855號判例
    意旨參照）。
二、被告就原告請求給付本件電信費，於調解時固曾表示伊申辦
    門號係欲給小孩使用，故曾向電信公司反應取消付費功能，
    惟電信公司並未取消云云；惟此情業為原告所否認。而被告
    就其上開抗辯並無舉證以實其說，且於言詞辯論期日未到場
    ，亦未提出書狀就此作何聲明或陳述，自難認其上開辯詞為
    可採。基此，原告就本件請求既已提出債權讓與證明書與回
    執、門號服務申請書、電信費帳單、請求金額內容表等件在
    卷為證，且被告亦未否認曾申辦本件電信門號之事實；從而
    ，原告請求被告給付電信費新臺幣（下同）41,487元及專案
    補償款19,272元，共60,759元，及自支付命令送達翌日即民
    國110年12月9日起，至清償日止，按週年利率5％計算之利息
    ，為有理由，應予准許。
中    華    民    國   111    年     5    月    10    日
                  中壢簡易庭  法  官  陳振嘉
　　　　　　　　　
以上正本係照原本作成。
如不服本判決，應於送達後20日內，向本院提出上訴狀並表明上
訴理由，如於本判決宣示後送達前提起上訴者，應於判決送達後
20日內補提上訴理由書（須附繕本）。
如委任律師提起上訴者，應一併繳納上訴審裁判費。
書記官  郭玉芬
中　　華　　民　　國　　111 　年　　5 　　月　　10　　日

附錄：
一、民事訴訟法第436條之24第2項：
   對於小額程序之第一審裁判上訴或抗告，非以其違背法令為
   理由，不得為之。
二、民事訴訟法第436條之25：
    上訴狀內應記載上訴理由，表明下列各款事項：
    (一)原判決所違背之法令及其具體內容。
    (二)依訴訟資料可認為原判決有違背法令之具體事實。
三、民事訴訟法第471條第1項：（依同法第436條之32第2項規定
    於小額事件之上訴程序準用之）
    上訴狀內未表明上訴理由者，上訴人應於提起上訴後20日內
    ，提出理由書於原第二審法院；未提出者，毌庸命其補正，
    由原第二審法院以裁定駁回之。